【裁判字號】    95,易,211
【裁判日期】    950207
【裁判案由】    竊盜
【裁判全文】
臺灣臺中地方法院刑事判決               95年度易字第211號
公  訴  人  台灣台中地方法院檢察署檢察官
被      告  乙○○
                    國民
上列被告因加重竊盜案件，經檢察官提起公訴（94年度偵字第19
197號、94年度偵字第19198號），經本院合議庭裁定，由受命法
官依法獨任進行簡式審判程序判決如下：
    主  文
乙○○逾越牆垣竊盜，累犯，處有期徒刑柒月。
    事  實
一、乙○○素行不佳，前曾犯違反家庭暴力防治法、竊盜、違反
    毒品危害防制條例等罪，乙○○前因施用毒品案件，先後二
    次經觀察、勒戒後，均認無繼續施用毒品傾向，由台灣台中
    地方法院檢察署檢察官各於民國（下同）八十九年二月三日
    、九十年十二月三十一日，分別以八十九年度毒偵字第六六
    九號、九十年度毒偵字第五一○六號為不起訴處分確定。復
    於九十一年間因施用第一級毒品海洛因及第二級毒品安非他
    命犯行，先送強制戒治（於九十二年四月三十日強制戒治期
    滿、同年五月一日釋放），並由台灣台中地方法院檢察署檢
    察官提起公訴，經本院以九十一年度訴字第二四八八號判處
    有期徒刑六月、八月，定應執行有期徒刑一年確定在案；又
    其前於九十一年間另因竊盜案件，經本院判處有期徒刑九月
    ，嗣後合併定其應執行刑為有期徒刑一年八月確定，於九十
    四年一月十日假釋期滿而執行完畢。詎仍不知悔改，復基於
    意圖為自己不法所有之犯意，乙○○於九十四年十月五日下
    午十六時許，在臺中縣龍井鄉○○路十四之一號翻越圍牆進
    入「協隆股份有限公司」之工廠內，下手竊取甲○○所有之
    馬達四個、鍋爐燃燒控制器一組及鐵製支架一組，得手後，
    將前開所竊之物放置在其所騎乘之機車上，為警當場查獲。
二、案經臺中縣警察局烏日分局報請臺灣臺中地方法院檢察署檢
    察官偵查起訴。
    理  由
一、按除被告所犯為死刑、無期徒刑、最輕本刑為三年以上有期
    徒刑之罪或高等法院管轄第一審案件者外，於前條第一項程
    序進行中，被告先就被訴事實為有罪之陳述時，審判長得告
    知被告簡式審判程序之旨，並聽取當事人、代理人、辯護人
    及輔佐人之意見後，裁定進行簡式審判程序，刑事訴訟法第
    二百七十三條之一第一項定有明文。本件被告所犯係死刑、
    無期徒刑、最輕本刑為三年以上有期徒刑以外之罪，其於準
    備程序中就被訴事實為有罪之陳述，且經審判長告知被告簡
    式審判程序之旨，並聽取公訴人及被告之意見後，本院合議
    庭認為適宜而裁定由受命法官獨任進行簡式審判程序，合先
    敘明。
二、訊據被告乙○○對於上揭事實坦承不諱，核與被害人甲○○
    所指訴之情節相符，並有現場相片八張、現場測繪圖、贓物
    認領保管單、員警職務報告各一份在卷足資佐證，足認被告
    乙○○自白，核與事實相符，堪予採信，事證至臻明確，被
    告乙○○犯行洵堪認定。
三、核被告乙○○所為，係犯刑法第三百二十一條第一項第二款
    之加重竊盜罪。被告乙○○前曾於九十一年間因施用第一級
    毒品海洛因及第二級毒品安非他命犯行，先送強制戒治（於
    九十二年四月三十日強制戒治期滿、同年五月一日釋放），
    並由台灣台中地方法院檢察署檢察官提起公訴，經本院以九
    十一年度訴字第二四八八號判處有期徒刑六月、八月，定應
    執行有期徒刑一年確定在案；又其前於九十一年間另因竊盜
    案件，經本院判處有期徒刑九月，嗣後合併定其應執行刑為
    有期徒刑一年八月確定，於九十四年一月十日假釋期滿而執
    行完畢，此有台灣台中地方法院檢察署刑案資料查註紀錄表
    一份在卷可按，五年以內再犯本件有期徒刑以上之罪，為累
    犯，應依刑法第四十七條規定加重其刑。爰審酌被告乙○○
    犯罪之動機、目的、手段、品行不佳，詳如前述，此有台灣
    台中地方法院檢察署刑案資料查註紀錄表一份在卷可按、所
    生危害及犯罪後坦認罪愆，頗具悔意，然犯罪後迄今仍未與
    被害人甲○○達成民事和解，取得諒解等一切情狀，量處如
    主文所示之刑，以資懲儆。
四、至於公訴人原起訴，認被告乙○○基於概括之犯意，連續於
    九十四年九月十日下午十五時許（起訴書誤載為九十四年十
    月十五日下午十五時許）夥同陳文生（另經緩起訴處分在案
    ）在臺中縣大肚鄉○○路○段三一○巷之鐵工廠，穿過鐵絲
    網進入該工廠內，共同竊取丙○○所有廢鐵十五塊及白鐵十
    支，於載運途中為警查獲之犯罪事實。因該部分犯罪事實應
    為被告乙○○前案竊盜案件確定判決（本院九十四年度沙簡
    上字第五三○號）效力所及，故此部分業經臺灣臺中地方法
    院檢察署檢察官當庭聲明應予以減縮，不列入本件犯罪事實
    ，併予敘明。
據上論斷，應依刑事訴訟法第二百九十九條第一項前段、第二百
七十三條之一第一項、刑法第三百二十一條第一項第二款、第四
十七條，判決如主文。
中    華    民    國    95    年    2     月    7     日
                  刑事第八庭    法  官  洪俊誠
以上正本證明與原本無異。
如不服本判決，應於判決送達後十日內向本院提出上訴狀，上訴
於臺灣高等法院臺中分院(須附繕本)。
                                書記官  蕭榮峰
中    華    民    國    95    年    2     月    7     日
附錄論罪科刑實體法條文：
刑法第三百二十條（普通竊盜罪、竊佔罪）：
意圖為自己或第三人不法之所有，而竊取他人之動產者，為竊盜
罪，處五年以下有期徒刑、拘役或五百元以下罰金。
（罰金部份業經提高十倍為五千元）
意圖為自己或第三人不法之利益，而竊佔他人之不動產者，依前
項之規定處斷。
前二項之未遂犯罰之。
刑法第三百二十一條（加重竊盜罪）：
犯竊盜罪而有左列情形之一者，處六月以上、五年以下有期徒刑
：
一、於夜間侵入住宅或有人居住之建築物、船艦或隱匿其內而犯
    之者。
二、毀越門扇、牆垣或其他安全設備而犯之者。
三、攜帶兇器而犯之者。
四、結夥三人以上而犯之者。
五、乘火災、水災或其他災害之際而犯之者。
六、在車站或埠頭而犯之者。
前項之未遂犯罰之。


司法院資訊處製作；財團法人民間司法改革基金會備份。
